ACORDAO-COMPLETO-2542453

ACÓRDÃO DE RELAÇÃO

ACÓRDÃO DE RELAÇÃO 5774/2022 ATA 32/2022 - PRIMEIRA CÂMARA

Acórdão 5774/2022-TCU-Primeira Câmara
VISTOS e relacionados estes autos relativos a ato concessório de pensão militar emitido pelo Comando da Aeronáutica e submetido a este Tribunal para fins de registro.
Considerando que as análises empreendidas pela Secretaria de Fiscalização de Integridade de Atos e Pagamentos de Pessoal e de Benefícios Sociais - Sefip detectaram indícios de que uma das interessadas é servidora da Universidade Federal do Rio de Janeiro;
Considerando que a acumulação constatada encontra permissivo no art. 29 da Lei 3.765/1960;  
Considerando que o somatório dos vencimentos decorrentes do cargo ocupado na Universidade Federal do Rio de Janeiro com a presente pensão militar extrapola o teto constitucional e que houve inobservância do abate-teto nos modos e termos definidos no Acórdão 2895/2021-TCU-Plenário;
Considerando, por fim, os pareceres convergentes da unidade técnica instrutiva e do Ministério Público,
ACORDAM os Ministros do Tribunal de Contas da União, reunidos em sessão da Primeira Câmara, com fundamento nos artigos 1º, inciso V, e 39, inciso II, da Lei 8.443/1992, c/c com o artigo 259, inciso II, e na forma do artigo 143, inciso III, do Regimento Interno, em:
a) considerar legal o ato constante da peça 3, alusivo à pensão militar instituída em favor de Gisela Maria Dellamora Ortiz, Teresa Regina Degrazia Dellamora e de Maria Cristina Degrazia Dellamora, autorizando-lhe o respectivo registro, nos termos do art. 260, § 1º, do Regimento Interno desta Corte de Contas;
b) determinar ao órgão de origem que:
b.1.) adote as medidas necessárias para fins do abate-teto, considerando o somatório dos valores percebidos pela pensionista Gisela Maria Dellamora Ortiz, decorrentes da pensão militar e dos vencimentos do cargo que exerce na Universidade Federal do Rio de Janeiro;
b.2.) informe a este Tribunal, no prazo de 30 dias, as providências adotadas para a efetivação da medida acima determinada;
c) determinar à Sefip que:
c.1.) acompanhe o cumprimento das determinações insertas nos subitens b.1 e b.2;
c.2.) arquive os presentes autos.
1. Processo TC-Processo 009.155/2022-8 (PENSÃO MILITAR) 
	1.1. Interessados: Gisela Maria Dellamora Ortiz (XXX.466.787-XX) ; Maria Cristina Degrazia Dellamora (XXX.531.461-XX) ; Teresa Regina Degrazia Dellamora (XXX.136.211-XX) .
	1.2. Órgão/Entidade: Comando da Aeronáutica.
	1.3. Relator: Ministro-Substituto Augusto Sherman Cavalcanti.
	1.4. Representante do Ministério Público: Procurador Sergio Ricardo Costa Caribé.
	1.5. Unidade Técnica: Secretaria de Fiscalização de Integridade de Atos e Pagamentos de Pessoal e de Benefícios Sociais (Sefip) .
	1.6. Representação legal: não há.

Primeira Câmara

Comando da Aeronáutica.

Gisela Maria Dellamora Ortiz (XXX.466.787-XX); Maria Cristina Degrazia Dellamora (XXX.531.461-XX); Teresa Regina Degrazia Dellamora (XXX.136.211-XX).

ACORDAO-COMPLETO-2558706

Acórdão de Relação 10225/2022 - Primeira Câmara

Acórdão de Relação

AUGUSTO SHERMAN

não há.

Procurador Sergio Ricardo Costa Caribé.

PENSÃO MILITAR (PMIL)

Secretaria de Fiscalização de Integridade de Atos e Pagamentos de Pessoal e de Benefícios Sociais (Sefip).